臺灣板橋地方法院民事判決　　　　　　　　　　　　　九十三年度訴字第二九一號
　　原　　　告　戊○○
　　訴訟代理人　雷祿慶律師
　　複　代理人　己○○
　　被　　　告　乙○○
　　　　　　　　丙○○
　　右二人共同
　　訴訟代理人　賴玉梅律師
　　　　　　　　涂承嗣律師
右當事人間請求返還房屋事件，於民國九十三年五月十一日言詞辯論終結，本院判決
如左：
    主    文
原告之訴及假執行之聲請均駁回。
訴訟費用由原告負擔。
    事    實
甲、原告方面：
一、聲明：（一）被告應將坐落臺北縣板橋市○○路○段五○○號二樓之房屋（建號
    ○七三一七號，基地座落同市○○○段第三崁小段○一九四地號）全部及盈松大
    樓地下一層公共設施（建號：○七三八三號，基地坐落同市○○○段第三崁小段
    ○一九四地號）之編號第九十八號停車位全部交還原告；（二）被告應自起狀送
    達翌日起至返還房屋之日止按月賠償原告新台幣（下同）六萬四千二百元；（三
    ）前二項均願供擔保請准宣告假執行。
二、陳述：
（一）原告於九十一年十月下旬因訴外人甲○○、伍美黛夫妻積欠銀行貸款將遭查封
      拍賣，彼等為維持債信，而將系爭房屋及停車位（以下簡稱：系爭不動產）出
      售與原告，原告於同年十二月三十日取得所有權狀。在購買該不動產時訴外人
      甲○○、伍美黛夫妻告知彼等與被告訂有租賃契約，每月租金六萬四千元，產
      權移轉後，所有與該房屋有關之權利義務均歸屬於原告。原告於取得所有權後
      ，即以電話告知被告乙○○房屋所有權人業已由甲○○夫妻變更為原告，並於
      九十二年三月中旬通知被告乙○○將委託姊姊丁○○女士前往房屋所在地收取
      九二年之租金，然當原告之姐至被告乙○○處收取房租時，被告乙○○卻告知
      伊已將租金支票交付原屋主，拒絕支付九十二年之租金與原告。原告於九十二
      年十二月五日委由雷祿慶大律師發函通知被告乙○○，函中表明被告如有給付
      房租與甲○○夫妻，應循法律途徑向原屋主甲○○夫妻請求返還，不能藉此理
      由拒付租金。同時要求被告乙○○清償積欠之租金，並另訂租約，否則即視同
      無意承租，須於十日內將系爭房屋騰空返還。然被告等並未理會，原告於九十
      三年二月二日再次委託律師發函催告，均無法得到被告等善意之回應。
（二）再被告丙○○出名於九十年三月十九日與甲○○就系爭不動產訂立租賃契約，
      但依被告所提之『股東合約書』，乙○○、丙○○及庚○○三人合夥投資文翠
      學苑語文短期補習班，再以該補習班名義與美商吉的堡美語補習簽約，成為其
      加盟商，對外則以『吉的堡美語板橋文翠分校』名義對外招生，連被告等人之
      名片、招生廣告宣傳單、營業場所之看板招牌都是以吉的堡美語板橋文翠分校
      自居，此可由被告租屋營業現址僅有吉的堡美語板橋文翠分校之廣告看板招牌
      即明。被告乙○○佔全部資本額一百八十萬元之半數，被告丙○○僅佔百分之
      五即九萬元，合約書第六條定明被告乙○○為補習班實際經營負責人，第七條
      規定推派被告丙○○出名訂立租屋契約及辦理立案，所有權利及義務為補習班
      共同股東所負責，個別股東無獨立行使及主張權利，其所衍生之責任亦由補習
      班共同股東所負責。
（三）對被告抗辯之陳述：
  １、被告丙○○辯稱從未與丁○○女士見過面，亦未有電話聯絡，故關於系爭租賃
      房屋所有權變更一事於起訴前，從未通知伊云云，實則三方會談，補習班股東
      均在場，但因不認識，故證人丁○○稱『不記得』，而依合約書，被告乙○○
      實際負責補習班，其並坦承有見過面，且書狀之送達亦可代替觀念之通知，被
      告丙○○已知詳情，雖被告乙○○並非被告丙○○，依上開合約書被告乙○○
      為實際負責人，被告丙○○並為共同股東，對被告丙○○自亦生通知及催告效
      力。
  ２、原告與訴外人甲○○關於系爭租賃房屋之所有權移轉，依民法四百二十五條之
      規定，原租賃契約對原告繼續存在，原告已依民法第二百九十七條之規定，通
      知被告乙○○及丙○○有如前述，被告丙○○、乙○○給付無所有權之訴外人
      甲○○房屋租金，對新業主自不生清償效力。被告等既積欠租金多期（租金係
      月付方式，每月一期），原告自有權終止租約，請求返還租賃房屋。從證人丁○○之證詞及催告函，可知原告已向被告為租金之催繳並為租約終止之意思表
      示，故原告起訴顯然適法。
  ３、被告丙○○僅為出名之承租人，依其股東合約書係由被告乙○○實際負責，故
      租金支票亦由被告乙○○簽發支付，其屬於概括被授權人，被告乙○○在庭訊
      時亦自承伊可全權負責云云。故原告對被告乙○○之通知或催告，其效力自亦
      及於被告丙○○。
  ４、房屋之所有權係以登記為準，原告具有所有權，已有所有權狀為證，甲○○自
      稱伊仍為所有權人，係無稽之談。
  ５、被告乙○○雖未出名於租賃契約，但為租賃物之實際佔有人（補習班之負責人
      ），原告自得請求乙○○及丙○○均應返還系爭房屋。系爭房屋現由文翠學苑
      語文短期補習班及吉的堡美語板橋文翠分校佔用中，經查該補習班之實際負責
      人係被告乙○○，被告丙○○則為出名辦理立案證書及承租房屋，此從93.3.
      17被告答辯狀所附『股東合約書第』第六條、第七條即明。
三、證據：提出（一）房屋所有權狀影本、（二）九十二年十二月五日律師函及回執
    、（三）九十三年二月二日律師函及回執、（四）房屋核定現值稅單乙份、（五
    ）07317建號建物謄本及停車位建號07383號建物謄本、（六）七十五年台上字第
    八Ｏ一號判例、（七）被告乙○○之名片、被告招生之文宣廣告等件為證。
乙、被告方面：
一、聲明：駁回原告之訴及假執行之聲請。
二、陳述：
（一）被告丙○○部分：
  １、被告丙○○於九十年三月十九日與訴外人（原即出租人）甲○○就坐落於臺北
      縣板橋市○○路○段五○○號二樓房屋全部及同棟「松盈」大廈地下室編號九
      十八號之停車位成立租賃契約，租賃期限自九十年四月一日起至九十五年三月
      三十一日止。每月房屋租金六萬元，車位租金四千二百元。本件租賃契約並經
    　鈞院公證處公證在案。
  ２、原告起訴主張訴外人甲○○於九十一年十月將系爭租賃房屋出售予伊，伊於九
      十一年十二月三日已取得所有權狀。而於九十三年三月中旬委託其姐丁○○女
      士至系爭租賃房屋收取九十二年租金，並於九十二年十二月五日及九十三年二
      月二日委託律師發函催告，均無得到善意回應，故依法起訴。惟查：
    (1)被告丙○○從未與丁○○女士見過面，亦未有電話聯絡，故關於系爭租賃房屋
      所有權變更一事，原告於起訴前，從未通知被告丙○○。
    (2)原告委託律師於九十二年十二月三日、九十三年二月二日所發律師函，受文者
      係乙○○，並非被告丙○○，對丙○○亦不生通知及催告效力。
    (3)原告與訴外人甲○○關於系爭租賃房屋之所有權移轉，雖依民法四百二十五條
      之規定，原租賃契約對原告繼續存在，然因被告對系爭租賃房屋所有權之移轉
      ，並無主動查知之義務，而租賃為債權之一種，故原告必須依民法第二百九十
      七條之規定，通知被告丙○○，否則對被告丙○○不生效力。惟原告迄起訴前
      ，從未通知被告丙○○，故原告雖因取得系爭租賃房屋所有權，繼任為出租人
      ，然未合法通知被告丙○○前，對被告丙○○不生效力。
    (4)丙○○因未收受前項所述之通知，而於九十二年四月十七日委由股東乙○○給
      付訴外人甲○○九十二年四月至九十五年三月止之房屋租金，即生清償效力。
      依最高法院五十二年台上字第三九號判決要旨：「民法第四二五條出租人於租
      賃物交付後，承租人占有中，縱將其所有權讓與第三人，其租賃契約對於受讓
      人仍繼續存在，承租人如能證明業將租金預付予原出租人，自然沒有再向受讓
      人給付租金之義務」，故被告丙○○並無再給付原告租金之義務。
    (5)因與原告訂立書面租賃契約之承租人為被告丙○○，此為原告所明知，故原告
      關於系爭房屋所有權移轉之通知、催繳租金或終止租約之通知，應以被告丙○○為收受人，否則不生通知效力。茲原告從未通知被告丙○○前開事項，即提
      起本件訴訟，顯然無據。
    (6)另依被告所提吉的堡美語板橋文翠分校股東合約書第柒條規定：「同意推派丙○○承租房屋訂立契約及辦理立案證書，但其所有權利及義務為文翠學苑語文
      短期補習班共同股東負責，個別股東無獨立行使及主張權利，其所衍生之責任
      亦由文翠學苑語文短期補習班共同股東負責。」，此係被告二人與庚○○之內
      部約定，並無法變更原告與被告丙○○關於系爭房屋租賃之權利義務之行使及
      行使方法。更何況此內部約定，關於系爭房屋租賃契約之權利義務，非可由被
      告乙○○全權代理。故原告若無法舉證證明已將系爭房屋所有權移轉事實通知
      被告丙○○，即對丙○○不生通知效力，其餘催繳租金及終止租約之通知亦同
      。
    (7)綜上所述，原告從未通知被告有關受讓系爭租賃房屋所有權一事，故九十二年
      四月十七日對訴外人甲○○之租金給付應生清償效力，被告丙○○既未積欠租
      金，原告無權終止租約，請求返還租賃房屋。更何況，原告亦從未向被告為租
      金之催繳或為租約終止之意思表示，故原告起訴顯然無據。
  ３、被告丙○○並無概括受權被告乙○○全權處理本件租賃契約之相關事宜，故被
      告乙○○關於本件租賃契約並非當然為被告李芓彤之代理人。故原告對被告乙○○之通知或催告，效力並不及於被告丙○○。
  ４、退一步言，縱鈞院認被告丙○○概括授權被告乙○○處理本件租賃契約，然原
      告亦遲至九十二年十二月五日方委由律師通知受讓系爭租賃房屋所有權一事，
      故九十二年四月十七日被告丙○○委託被告乙○○給付訴外人甲○○之租金，
      應生清償效力。雖原告主張九十二年三月中丁○○女士曾向被告乙○○表示已
      受讓系爭租賃房屋所有權。然此非事實，因當時被告乙○○請訴外人甲○○、
      丁○○女士至系爭租賃房屋商談，訴外人甲○○即表示因為作保，恐系爭租賃
      房屋遭查封拍賣，暫將系爭租賃房屋之所有權移轉予原告，然實際之所有權人
      仍為甲○○，往後之租金亦由甲○○收取。丁○○對此協議亦無異議，故迄九
      十二年十二月五日被告乙○○收受律師函前，丁○○或原告皆未再出面請求給
      付租金。由此可見，原告主張丁○○當日有催繳租金，顯非事實。
（二）被告乙○○部分：
  １、被告乙○○並非租賃契約之承租人，原告以租賃物返還請求權請求原告返還系
      爭租賃房屋，顯然無據。
  ２、系爭租賃房屋現由文翠學苑語文短期補習班使用中。經查該文翠學苑語文短期
      補習班之負責人係被告丙○○，而非被告乙○○，故原告對被告乙○○之請求
      ，亦屬無據。
三、證據：提出設立資料影本一份為證。
    理    由
甲、程序部分：
    按訴狀送達後，原告不得將原訴變更或追加他訴，但請求之基礎事實同一者，不
    在此限，民事訴訟法第二百五十五條第一項第二款定有明文。所謂請求之基礎事
    實同一，係指變更或追加之訴與原訴之主要爭點有其共同性，各請求利益之主張
    在社會上可認為同一或關連，而就原請求之訴訟及證據資料，於審理繼續進行在
    相當程度範圍內具有同一性或一體性，得期待於後請求之審理予以利用，俾先後
    兩請求在同一程序得加以解決，避免重複審理，進而為統一解決紛爭者，即屬之
    。本件原告起訴原主張：「（一）被告乙○○應將坐落臺北縣板橋市○○路○段
    五○○號二樓之房屋騰空返還原告；（二）被告應自起訴狀送達翌日起至返還房
    屋之日止按月賠償原告六萬四千元」，嗣於訴訟中變更聲明並追加被告丙○○，
    而主張：「（一）被告等應將坐落臺北縣板橋市○○路○段五○○號二樓之房屋
    （建號○七三一七號，基地座落同市○○○段第三崁小段○一九四地號）全部及
    盈松大樓地下一層公共設施（建號：○七三八三號，基地坐落同市○○○段第三
    崁小段○一九四地號）之編號第九十八號停車位全部交還原告；（二）被告應自
    起狀送達翌日起至返還房屋之日止按月賠償原告六萬四千二百元」，因原告先後
    兩主張，其主要爭點均在請求返還系爭不動產及原告因此所受之損害，請求基礎
    具關連性、同一性，其請求之利益亦屬同一，且證據資料之利用上有一體性，依
    訴訟經濟原則，自宜利用同一訴訟程序審理，藉以一次解決本件之紛爭，揆諸上
    述說明，兩請求基礎事實應屬同一，依首開規定，應予准許。
乙、實體部分：
一、本件原告起訴主張於九十一年十月下旬因訴外人甲○○、伍美黛夫妻積欠銀行貸
    款將遭查封拍賣，而將系爭不動產出售與原告，原告於同年十二月三十日取得所
    有權狀，在購買該不動產時，訴外人甲○○、伍美黛夫妻告知彼等與被告等訂有
    租賃契約，每月租金六萬四千元，產權移轉後，所有與該房屋有關之權利義務均
    歸屬於原告，原告於取得所有權後，即以電話告知被告等上情，並於九十二年三
    月中旬通知被告乙○○將委託姊姊丁○○女士前往房屋所在地收取九十二年之租
    金，然當原告之姐至被告乙○○處收取房租時，被告乙○○卻告知伊已將租金支
    票交付原屋主，拒絕支付九十二年之租金與原告，原告於九十二年十二月五日委
    由雷祿慶大律師發函通知被告乙○○，函中表明被告如有給付房租與甲○○夫妻
    ，應循法律途徑向原屋主甲○○夫妻請求返還，不能藉此理由拒付租金，同時要
    求被告乙○○清償積欠之租金，並另訂租約，否則即視同無意承租，須於十日內
    將系爭房屋騰空返還，然被告等並未理會，為此提起本訴等語。
二、被告丙○○則辯以：其於九十年三月十九日與訴外人甲○○就系爭房屋及地下室
    停車位成立租賃契約，租賃期限自九十年四月一日起至九十五年三月三十一日止
    ，每月房屋租金六萬元，車位租金四千二百元，本件租賃契約並經本院公證處公
    證在案，而原告從未通知其有關受讓系爭租賃房屋所有權一事，故九十二年四月
    十七日對訴外人甲○○之租金給付應生清償效力，其既未積欠租金，原告無權終
    止租約，請求返還租賃房屋。更何況原告亦從未向被告為租金之催繳或為租約終
    止之意思表示，故原告起訴顯然無據等語；被告乙○○則以：伊並非租賃契約之
    承租人，原告以租賃物返還請求權請求原告返還系爭租賃房屋，顯然無據，且系
    爭租賃房屋現由文翠學苑語文短期補習班使用中，該文翠學苑語文短期補習班之
    負責人係被告丙○○，而非被告乙○○，故原告對伊之請求，亦屬無據等語，資
    為抗辯。
三、本件原告主張其於九十一年十二月三十日向訴外人甲○○買受系爭不動產，而被
    告丙○○則出名於九十年三月十九日與甲○○就系爭不動產訂立租賃契約，依被
    告所提之『股東合約書』，該處係由被告乙○○、丙○○及訴外人庚○○三人合
    夥投資文翠學苑語文短期補習班，再以該補習班名義與美商吉的堡美語補習簽約
    ，成為其加盟商，對外則以『吉的堡美語板橋文翠分校』名義對外招生之事實，
    業據房屋所有權狀影本、07317建號建物謄本及停車位建號07383號建物謄本、被
    告乙○○之名片、被告招生之文宣廣告等件為證，被告等就此亦不爭執，自堪信
    為真實。
四、按所有人對於無權占有或侵奪其所有物者，固得依民法第七百六十七條前段起訴
    請求占有人返還之，惟其行使之前提係該占有人係屬無權占有，如占有人占有該
    物具有足以對抗所有人之正當權源，所有人即無從對之主張所有物返還請求權。
    另按出租人於租賃物交付後，承租人占有中，縱將其所有權讓與第三人，其租賃
    契約對於受讓人仍繼續存在，民法第四百二十五條第一項定有明文，是在租賃關
    係存續中，縱出租人將租賃物所有權移轉予第三人，承租人仍得就租賃物對該第
    三人主張租賃關係存在而屬有權占有租賃物，此即係「買賣不破租賃原則」。經
    查，本件被告丙○○與訴外人甲○○就系爭房屋及地下室停車位既約定有租賃契
    約，原告亦係於租賃關係存續中取得租賃物所有權，則該租賃關係即繼續存在於
    兩造之間，被告丙○○就系爭房屋自得對原告主張有權占有。原告雖主張曾於九
    十三年三月中旬委託其姐丁○○至系爭租賃房屋收取九十二年租金，並於九十二
    年十二月五日及九十三年二月二日委託律師發函催告被告乙○○，均無得到善意
    回應等語，然被告丙○○、乙○○則以前詞置辯，則查：
（一）證人丁○○於本院訊問時固到庭證述：「（問：就房子出租的事情，你清不清
      楚？）當初我是跟甲○○清償債務，所以購買一、二樓的房屋，那時他有說出
      租，支票收到九十二年三月，多收三個月租金會返還支票給我們。後面部分會
      引薦房客給我們，剛好過完戶之後，九十二年元月份，聯絡到一個房客，林小
      姐不容易聯絡到，後來找到。之後找吳小姐，約到龍山寺收九十二年四月到九
      十三年三月十二個月的票，我當時剛好在現場我馬上打電話，直接找補習班的
      老師，他給我電話我後，我就聯絡吳小姐，他說他已經給甲○○的太太一年的
      支票，當時他剛好在龍山寺跟甲○○的太太談，我就請吳小姐趕快回來，之後
      當場就發生拉扯，因為甲○○的太太不給，現場有很多人看到。我有說支票不
      能給他因為他不是所有權人。支票沒辦法解決，我們再約三方面，看如何處理
      ，大約在九十二年三月中的時候，我們請甲○○及乙○○一起談，我也拿權狀
      出來，後來因為甲○○沒有辦法拿出拾貳張支票，吳小姐也不可能重新開拾貳
      張支票給我。之後甲○○說要購買回去，三方面也說要購買回去，有這樣的協
      商，既然要購買回去，我這十二張支票就不用再做處理，但在銀行對保的時候
      ，王太太他說沒有辦法付利息，後來我有問乙○○他是否願意購買，吳小姐說
      要跟股東研究看看再給我答案，隔十多天，我問他要不要，最後他說股東沒有
      意願購買，我就要求要打租賃的合約，他說好，後來他說希望跟王先生一起出
      面，我都約好的時候，他們又說後面的支票九十三年四月份的支票後面兩聯的
      支票都交給甲○○，我就奇怪，不是要重新打合約，為何要支票拿給他；（問
      三方會談，甲○○是否有承諾要將房屋再過戶回來？）三方會談【九十二年】
      ，甲○○雖然有說要購買回去，但他不執行，他雖有承諾，產權不是在他的手
      上，他不是所有權人。被告訴訟代理人當天丙○○有無在場？）我不曉得在場
      三個人有無包括他，因為我一直請甲○○引薦，但他一直沒有引薦，所以我不
      知道承租人是誰；（問：之後知不知道丙○○是何人，有沒有見過他？）我不
      知道，沒有見過；（問：你叫乙○○給你買房子是什麼時候？）可能應該是九
      十二年的五月左右。那時甲○○說不要購買，我就馬上聯絡乙○○問他要不要
      購買；（問：為何九十二年三月到十二月，沒有再跟被告索取租金或發存證信
      函？）我跟伍美黛在爭吵，他已收了九十二年四月份到九十三年三月的租金支
      票，這時二張支票還在伍美黛手上，我就沒有在跟被告請求」等語，然觀諸其
      證述之內容，已足見原告囑證人丁○○與被告乙○○就本件租金進行洽談時，
      雙方尚無定論，是原告主張該時已向被告等為租金之催繳並為租約終止之意思
      表示，尚非可採。
（二）再證人庚○○於本院訊問時則到庭證述：「（問：在九十二年三月，證人甲○○、證人丁○○、被告乙○○有就系爭房屋租賃及租約事宜進行商談，你是否
      在場？）在場。證人甲○○有談到房租的事情，房租還是有王智歷來收取，沒
      有約定房租收到何時；（問：甲○○有無承諾，要把房屋在登記回來？）甲○○有承諾，房屋要再登記回來，有說房租還是給甲○○；（問：當天丙○○有
      無在場？）證人丁○○有在場，丙○○沒有在場；（問：當初三方面商談約定
      由甲○○來收，有無約定條件？）因為甲○○、證人丁○○他們是親戚，他們
      只說兩個人之間的事情，他們的事情他們會自行處理；（問：後來甲○○來收
      房租的時候有無出示權狀？商談是在過戶前還是過戶後？）當時我們在現場沒
      有看到過戶的相關資料，後來甲○○收房租時，沒有出示權狀，因為之前他本
      來就是所有權人。我不知道商談是在過戶前或是在過戶後；（問：當時為何沒
      有通知被告丙○○到場？）因為甲○○表示沒有要換約，所以就沒有請被告丙○○到場的必要；（問：三月份，有無把商談的結果告訴被告丙○○？）沒有
      。因為沒有換約的問題，所以就沒有告訴他；（問：當天證人丁○○有無出示
      原告的委任狀？）沒有；（問：就你所知丙○○，有無授權乙○○處理本件事
      宜？）沒有；（問：九十二年四月十七日，為何乙○○要開票給甲○○？）因
      為甲○○說如果先開的話可以優惠，所以乙○○就跟丙○○商量，丙○○就說
      可以，就開票了；（問：丙○○當天既然沒有到，有被授權去處理租金的問題
      嗎？）甲○○表示沒有要換約，也沒要更改的事情，所以就沒告知丙○○到場
      的必要」等情明確，證人伍美黛於本院訊問時亦到庭證稱：「（問：本件租賃
      房屋，是否因為甲○○幫人家作保，因為怕被查封，才登記給原告？）是的；
      （問：原告是否同意甲○○找到買主，直接移轉給買主，價金清償貸款本息若
      有剩餘仍歸甲○○？）是的；（問：當初是否有約定系爭房屋移轉給原告期間
      ，租金仍由甲○○收取？）當時有約定租金還是給甲○○收；（問：這房子移
      轉給原告是否有對價？）沒有；（問：原告是否有代償款項給銀行？款項多少
      ？）有。款項多少要問我先生才知道；（問：租金的部分，為何由你收？有無
      約定什麼的條件之下由你收？）因為我有跟原告說經濟有問題，所以約定二樓
      的租金由我收，一直收到租金屆滿為止；（問：原告跟甲○○有約定房子如果
      有出售有盈餘會把款項償還給原告，有於約定該段時間多長？）證人丁○○有
      表示會儘快處理，賣高價一點當我們的忙。只有說儘快，沒有說時間；（問：
      因為經濟困難，二樓由你收取房租，他的性質是什麼？有無其他的約定？）沒
      有約定。就說二樓租金讓我收到租金到期；（問：甲○○後來有說跟證人丁○○、原告說房子要再過戶回來的事情？後來為何沒有再移轉回來給甲○○？）
      當初確實有說房子要移轉給甲○○。因為證人丁○○他們有超貸，我已經沒餘
      力償還，所以房屋沒有再過戶回來，當時原告及證人丁○○也都知道之後的租
      金都有甲○○收取」等語，益徵原告主張曾於九十三年三月中旬委託其姐丁○○至系爭租賃房屋收取九十二年租金，並於九十二年十二月五日及九十三年二
      月二日委託律師發函催告被告乙○○，均無得到善意回應等語，尚屬無據。則
      被告等既已將系爭不動產之租金如數交付予原出租人，自難認其等有何故不給
      付租金之情事至明。
五、綜上所述，原告雖確取得系爭不動產之所有權，惟依民法第四百二十五條買賣不
    破租賃之規定，被告等就系爭不動產之租賃契約對於原告仍繼續存在，自非無權
    占有，從而，原告依所有物返還請求權、侵權行為及不當得利之法律關係，請求
    被告等將系爭不動產返還予原告，並請求被告應自起狀送達翌日起至返還房屋之
    日止按月賠償原告六萬四千二百元云云，均無理由，應予駁回。原告受敗訴判決
    ，其假執行之聲請即失所依據，應併予駁回。
六、因本案事證已臻明確，兩造其餘主張陳述及所提之證據，均毋庸再予審酌，附此
    敘明。
七、據上論結，原告之訴為無理由，依民事訴訟法第七十八條，判決如主文。
中　　　華　　　民　　　國　　九十三　　年　　　六　　　月　　  二  　　日
                                臺灣板橋地方法院民事第一庭
                                    法  官  邱靜琪
右為正本係照原本作成
如對本判決上訴，須於判決送達後二十日內向本院提出上訴狀
中　　　華　　　民　　　國　　九十三　　年　　　六　　　月　　  二  　　日
                                    書記官  白俊傑
